臺灣高等法院高雄分院刑事判決
111年度上訴字第399號
                                    111年度上訴字第400號
上  訴  人  
即  被  告  盧志明


選任辯護人  黃佩琦律師(法扶律師)
上列上訴人因毒品危害防制條例案件，不服臺灣屏東地方法院11
0年度訴字第304、451號，中華民國111年2月17日第一審判決（
起訴案號：臺灣屏東地方檢察署110年度偵字第921、1346、1347
、2892、2986、4877號，追加起訴案號及併辦案號：110年度偵
字第5566號），提起上訴，本院合併審理，判決如下：
    主  文
上訴駁回。
    事  實
一、盧志明明知甲基安非他命係毒品危害防制條例所列管之第二
    級毒品，依法不得販賣，仍意圖營利，基於販賣第二級毒品
    甲基安非他命之犯意，於如附表所示之時間、地點，以各該
    編號所示之價格及交易方式，販賣甲基安非他命予紀志忠2
    次、蔡仙寶2次、曾冬文5次及潘昱嘉10次。嗣經警對盧志明
    持用之門號0000000000號行動電話實施通訊監察，發覺盧志
    明涉犯上開情事，員警並於民國110年1月13日6時40分許持
    法院核發之搜索票前往盧志明位於屏東縣○○鄉○○段000地號
    農舍之居所執行搜索，當場扣得三星廠牌行動電話1支（含
    門號0000000000號SIM卡1枚）、甲基安非他命6包、吸食器1
    組、磅秤1台、分裝袋1包、刮勺1支及不明白色粉末1包，而
    查悉上情。
二、案經臺灣屏東地方檢察署檢察官自動檢舉簽分、屏東縣政府
    警察局里港分局及屏東縣政府警察局屏東分局報告臺灣屏東
    地方檢察署檢察官偵查後起訴。
    理  由
一、程序部分
　㈠【被告經合法傳喚，無正當之理由不到庭者，得不待其陳述
    ，逕行判決。】，刑事訴訟法第371條定有明文。查被告於
    審理期日經合法傳喚(本院卷第99頁)，無正當理由不到庭，
    依法爰不待其陳述，逕行判決。
　㈡按被告以外之人於審判外之言詞或書面陳述，屬傳聞證據，
    原則上不得作為證據；惟按被告以外之人於審判外之陳述，
    雖不符刑事訴訟法第159條之1至第159條之4之規定，而經當
    事人於審判程序同意作為證據，法院審酌該言詞陳述或書面
    陳述作成時之情況，認為適當者，亦得為證據，刑事訴訟法
    第159條第1項、第159條之5第1項分別定有明文。查本判決
    所引用屬於傳聞證據之部分，均已依法踐行調查證據程序，
    且檢察官、辯護人及被告於本院審理時，均明示同意有證據
    能力（本院卷第91頁），基於尊重當事人對於傳聞證據之處
    分權，及證據資料愈豐富愈有助於真實發現之理念，本院審
    酌該等證據作成時情況，並無違法取證之瑕疵，且無顯不可
    信之情形，以之作為證據應屬適當，自均有證據能力。
二、認定犯罪事實所憑之證據及理由：
  ㈠上開犯行，業據被告於警詢、偵查、原審及本院審理時(見本
    院卷第88頁)均坦承不諱，核與證人即購毒者紀志忠、蔡仙
    寶、曾冬文及潘昱嘉於警詢、偵查之證述相符，並有原審10
    9年聲監字第603號、109年聲監續字第1358號、109年聲監續
    字第1434號、109年聲監字第817號通訊監察書、原審110年
    度聲搜字第24號搜索票、屏東縣政府警察局里港分局搜索扣
    押筆錄、扣押物品目錄表、扣押物品收據、扣案物照片、通
    訊監察譯文表、蒐證照片、蔡仙寶手機內通訊軟體Messenge
    r對話紀錄翻拍照片及潘昱嘉手機內通訊軟體LINE對話紀錄
    翻拍照片等件附卷可憑，復有三星廠牌行動電話1支（含門
    號0000000000號SIM卡1枚）、磅秤1台、分裝袋1包及刮勺1
    支扣案可資佐證，堪認被告之任意性自白與事實相符，堪信
    為真實。
  ㈡按販賣毒品之所謂販賣行為，係行為人基於營利之目的，而
    販入或賣出毒品而言。販賣毒品者，其主觀上須有營利之意
    圖，且客觀上有販賣之行為即足構成，至於實際上是否已經
    獲利則非所問。即於有償讓與他人之初，係基於營利之意思
    ，並著手實施，而因故無法高於購入之原價出售，最後不得
    不以原價或低於原價讓與他人時，仍屬販賣行為。必始終無
    營利之意思，縱以原價或低於原價有償讓與他人，方難謂為
    販賣行為，而僅以轉讓罪論處（最高法院100年度台上字第4
    683號判決參照）。查被告所為如附表所示各次販賣甲基安
    非他命予如各該編號所示之購毒者之過程中，既有向各該購
    毒者收取金錢並交付毒品，則行為外觀上顯均具備販賣毒品
    犯行之構成要件，對被告而言應極具風險性，而被告與前開
    購毒者間均無深刻交情或其他密切關係，足認有從中賺取買
    賣價差牟利之意圖及事實，應屬合理認定，依上開說明，概
    可認被告係出於營利之意圖而為之，即屬販賣行為。
  ㈢綜上所述，本案事證明確，被告犯行均堪認定，應予依法論
    科。　　
三、論罪：
　㈠按甲基安非他命係毒品危害防制條例第2條第2項第2款所規定
    之第二級毒品。核被告就附表19次所為，均係犯毒品危害防
    制條例第4條第2項之販賣第二級毒品罪。被告於各次販賣第
    二級毒品前持有第二級毒品之低度行為，均為販賣之高度行
    為所吸收，不另論罪。
  ㈡被告所為附表編號6所示之犯行，雖於109年11月7日有2次交
    付毒品並收取價金之行為，然係因被告第1次交付之毒品數
    量有爭議，購毒者曾冬文遂要求被告補足甲基安非他命乙情
    ，業據證人曾冬文於偵查證述明確，是被告雖於該日兩次與
    曾冬文進行交易，然應認其係基於同一犯意，於緊密時間內
    先後為同樣犯行，並未有另行起意之情形，復係侵害同一法
    益，當應論以接續犯之一罪。
  ㈢被告上開19次販賣第二級毒品之行為間，犯意各別，行為互
    殊，應予分論併罰。檢察官移送併案審理部分（原審304號
    卷第149-155頁），與檢察官起訴書所載之附表編號10至11
    所示之犯罪事實間，屬事實上同一案件，為起訴效力所及，
    本院自得併予審理。
  ㈣刑之加重、減輕事由：
  ⒈累犯：
 　 按受徒刑之執行完畢，或一部之執行而赦免後，5年以內故
    意再犯有期徒刑以上之罪者，為累犯，加重本刑至二分之一
    ，刑法第47條第1項定有明文。檢察官主張被告前因施用毒
    品案件，經原審分別以106年度審易字第374號判決判處有期
    徒刑4月、以106年度審訴字第297號判決判處有期徒刑8月、
    以107年度易字第81號判決判處有期徒刑7月，上開案件並經
    原審以107年度聲字第659號裁定應執行有期徒刑1年4月確定
    ，被告於108年5月2日縮短刑期假釋出監，於108年6月17日
    縮刑期滿假釋未經撤銷，視為執行完畢等情，有臺灣高等法
    院被告前案紀錄表可憑，被告於執行完畢後5年以內故意再
    犯本件有期徒刑以上之19罪，均為累犯。復說明被告對毒品
    危害防制條例相關禁絕毒品刑罰之反應力確屬薄弱、法敵對
    惡性自然較高，依司法院釋字第775號解釋及最高法院110年
    度台上大字第5660號裁定意旨，此構成累犯之19罪均應依刑
    法第47條第1項之規定，加重其刑，核無不合。辯護人主張
    被告不應依累犯規定加重其刑，尚無可採。
  ⒉毒品危害防制條例第17條第2項：
　  按犯第4條至第8條之罪於偵查及歷次審判中均自白者，減輕
    其刑，毒品危害防制條例第17條第2項定有明文。被告於偵
    查、原審及本院審理時，就其所犯上開販賣第二級毒品犯行
    ，均自白明確，已如前述。是就被告上開犯行，均應依前開
    規定減輕其刑，並依法先加後減之（販賣第二級毒品法定本
    刑為無期徒刑部分不得加重）。
  ⒊刑法第59條：
    辯護人雖請求就被告販賣第二級毒品犯行依刑法第59條之規
    定酌減其刑等語。惟按量刑固屬法院自由裁量之職權，然仍
    應受比例、罪刑相當原則等法則之拘束，並非可恣意為之，
    致礙及公平正義之維護，必須兼顧一般預防之普遍適應性與
    具體個案特別預防之妥當性，始稱相當。又刑法第59條之減
    輕其刑，係裁判上之減輕，必以犯罪之情狀可憫恕，認為宣
    告法定最低度之刑猶嫌過重者，始有其適用；如別有法定減
    輕之事由，應先依法定減輕事由減輕其刑後，猶嫌過重時，
    始得為之；若有2種以上法定減輕事由，仍應先依法定減輕
    事由遞減其刑後，猶嫌過重時，始得再依刑法第59條規定酌
    減其刑（最高法院88年度台上字第1862號判決參照）。而毒
    品戕害國人健康，嚴重影響社會治安，故政府立法嚴禁販賣
    毒品，並以高度刑罰來遏止毒品氾濫之問題。查被告所犯之
    販賣第二級毒品罪依刑法第47條第1項規定加重，又依毒品
    危害防制條例第17條第2項偵、審自白規定減輕後，最輕刑
    度為5年1月以上。本院衡以被告就附表所示販賣甲基安非他
    命之價額為新臺幣（下同）500元至3,500元，且其未考慮販
    賣甲基安非他命對社會、國人之不良影響，害人害己，並有
    19次販賣毒品甲基安非他命之情狀，是其所為在客觀上並不
    會引起一般同情，且衡以其立法目的、販賣甲基安非他命對
    社會之危害及被告前揭犯行之犯罪情狀以觀，難謂有情輕法
    重之情形，本院認為已無客觀上足以引起一般同情、顯可憫
    恕，科以最低度刑猶嫌過重之情形，是辯護人此部分主張，
    尚無可採。
四、上訴駁回的理由
　　原審認被告罪證明確，因而適用上開法律規定，並審酌被告
    明知國家對於查緝毒品相關犯罪禁令甚嚴，且一般施用者為
    圖購買毒品解癮，往往不惜耗費鉅資以致散盡家財，非但可
    能連累親友，甚或鋌而走險實施各類犯罪，對社會治安造成
    潛在風險非輕，則流毒所及，非僅多數人之生命、身體受其
    侵害，社會、國家之法益亦不能倖免，當非個人一己之生命
    、身體法益所可比擬，且被告之前有施用毒品之前科，此有
    臺灣高等法院被告前案紀錄表在卷可參，應深知施用毒品之
    害處，戒除毒癮之不易，一旦染上毒癮，不僅戕害個人身心
    健康，亦造成家人之痛苦，且深陷毒癮者可能為以金錢換取
    毒品進而為其他不法行為，造成社會治安敗壞之源頭，仍無
    視上情，販賣第二級毒品予他人，形同由國家社會人民為其
    個人不法犯行付出代價，所為均殊值非難。並考量被告犯後
    承認犯行之犯後態度、被告販賣之毒品種類為甲基安非他命
    、各次販賣毒品之價量為500元至3,500元、及其販賣毒品對
    象人數、動機、目的、手段；兼衡被告於法院審理中自述國
    小畢業之教育程度、案發時從事養殖業，未婚無子之家庭生
    活狀況等一切情狀，分別量處如附表「主文」欄所示之刑。
    復本於罪責相當性之要求，在外部性及內部性界限範圍內，
    綜合斟酌被告前揭犯罪行為之不法與罪責程度，及對其施以
    矯正之必要性，就被告上開所犯各罪，定其應執行刑10年8
    月，並敘明沒收之法律適用(詳後論述)。經核原判決認事用
    法，核無不合，量刑亦已斟酌刑法第57條各款所列情狀，而
    未逾越法定範圍，亦未濫用其職權，應屬適當。被告上訴意
    旨指摘原審量刑及定應執行刑過重，均為無理由，應予駁回
    。
五、沒收：
  ㈠扣案之三星廠牌行動電話1支（含門號0000000000號SIM卡1枚
    ）、磅秤1台、分裝袋1包及刮勺1支均係被告所有、並由被
    告持用且與附表編號1至9所示販毒犯行相關等情，業經被告
    自承無訛，又前揭行動電話係被告於如附表編號1至9所示犯
    行中持與購毒者聯絡之工具，其餘物品亦屬被告於附表編號
    1至9所示販賣第二級毒品犯行之工具，自屬被告供前揭犯罪
    所用之物，不問屬於被告與否，均應依毒品危害防制條例第
    19條第1項、刑法第38條第2項但書規定，於被告所犯如附表
    編號1至9所示之罪主文內，併宣告沒收之。
  ㈡被告雖於原審供稱：前揭行動電話1支、磅秤1台、分裝袋1包
    及刮勺1支均屬其如附表編號10至19所示犯行之犯罪工具等
    語（原審304號卷第204-205頁），惟因前揭扣案物已於110
    年1月13日即為警扣案，此有前揭屏東縣政府警察局里港分
    局搜索扣押筆錄及扣押物品目錄表在卷可參，而被告如附表
    編號10至19所示之犯行均係於110年1月13日之後所犯，衡情
    被告如附表編號10至19所示之犯行應無使用前揭扣案物，且
    係使用未扣案之不詳行動電話1支作為與購毒者潘昱嘉聯絡
    之物，該不詳行動電話1支自屬被告供前揭犯罪所用之物，
    雖未扣案，惟無證據證明業已滅失，不問屬於被告與否，仍
    應依毒品危害防制條例第19條第1項、刑法第38條第2項但書
    、第4項規定，於被告所犯如附表編號10至19所示之罪主文
    內，均併宣告沒收之，於全部或一部不能沒收或不宜執行沒
    收時，追徵其價額。
  ㈢犯罪所得：按犯罪所得，屬於犯罪行為人者，沒收之；前2項
    之沒收，於全部或一部不能沒收或不宜執行沒收時，追徵其
    價額，刑法第38條之1第1項前段、第3項定有明文。查被告
    如附表所示販賣第二級毒品甲基安非他命犯行，取得如附表
    「交易時間、地點及方式」欄所示之價金，核均屬被告因販
    毒所得之財物，雖未扣案，仍應分別於其所犯如附表所示罪
    刑項下，宣告沒收之，並於全部或一部不能沒收或不宜執行
    沒收時，追徵其價額。
  ㈣至扣案之甲基安非他命6包、吸食器1組及不明白色粉末1包，
    固為警方自被告前揭居所扣得之物，惟被告於原審供述：上
    開物品與其本案犯行無關等語（原審304號卷第204頁），且
    卷內並無證據證明上開物品與被告本案犯行有何關聯，爰不
    予宣告沒收之。
據上論結，應依刑事訴訟法第371條、第368條，判決如主文。
本案經檢察官盧惠珍提起公訴、追加起訴及移送併辦，檢察官吳
茂松到庭執行職務。
中　　華　　民　　國　　111 　年　　6 　　月　　23　　日
                  刑事第六庭    審判長法  官  李政庭
                                      法  官  王光照
                                      法  官  施柏宏
以上正本證明與原本無異。
如不服本判決應於收受本判決後20日內向本院提出上訴書狀，其
未敘述上訴理由者，並得於提起上訴後20日內向本院補提理由書
狀（均須按他造當事人之人數附繕本）「切勿逕送上級法院」。
中　　華　　民　　國　　111 　年　　6 　　月　　23　　日
                                      書記官  沈怡瑩

附表：
編號 交易對象 交易之時間、地點及方式 聯絡交易毒品之通話時間 原審主文 備註  1 紀志忠 紀志忠以其所持用之門號0000000000號行動電話，於右揭時間，與盧志明所持用之門號0000000000號行動電話聯絡，紀志忠向盧志明表示欲購買第二級毒品甲基安非他命，雙方約定在屏東縣九如鄉玉泉村高速公路下腳踏車步道見面，盧志明於109 年9 月30日22時許在該處交付第二級毒品甲基安非他命1 包予紀志忠，紀志忠並交付價金1,000 元予盧志明。 109 年9 月30日21時49分、同日21時58分。 盧志明販賣第二級毒品，累犯，處有期徒刑伍年參月。扣案之三星廠牌行動電話壹支（含門號○○○○○○○○○○號SIM 卡壹枚）、磅秤壹台、分裝袋壹包及刮勺壹支均沒收。未扣案之犯罪所得新臺幣壹仟元沒收，於全部或一部不能沒收或不宜執行沒收時，追徵其價額。 即如110 年度偵字第921 號、第1346號、第1347號、第2892號、第2986號、第4877號起訴書（下稱起訴書）附表編號3所示部分  2 紀志忠 紀志忠以其所持用之門號0000000000號行動電話，於右揭時間，與盧志明所持用之門號0000000000號行動電話聯絡，紀志忠向盧志明表示欲購買第二級毒品甲基安非他命，雙方約定在屏東縣九如鄉耆老村九如路三段道路旁見面，盧志明於109 年12月6 日8時30分許在該處交付第二級毒品甲基安非他命1 包予紀志忠，紀志忠並交付價金1,000 元予盧志明。 109 年12月6 日8 時8 分、同日8時22分。 盧志明販賣第二級毒品，累犯，處有期徒刑伍年參月。扣案之三星廠牌行動電話壹支（含門號○○○○○○○○○○號SIM 卡壹枚）、磅秤壹台、分裝袋壹包及刮勺壹支均沒收。未扣案之犯罪所得新臺幣壹仟元沒收，於全部或一部不能沒收或不宜執行沒收時，追徵其價額。 即如起訴書附表編號4 所示部分  3 蔡仙寶 蔡仙寶以通訊軟體「facebook」，與盧志明於通訊軟體「facebook」上暱稱「盧力尚」之帳號聯絡，蔡仙寶向盧志明表示欲購買第二級毒品甲基安非他命，雙方約定在位於屏東縣○○鄉○○路0 段00號之7-11超商前見面，盧志明於109 年10月1 日（起訴書務載為10月11日，業經公訴檢察官當庭更正）中午某時許在該處交付第二級毒品甲基安非他命1包予蔡仙寶，蔡仙寶並交付價金1,000 元予盧志明。 不詳。 盧志明販賣第二級毒品，累犯，處有期徒刑伍年參月。扣案之三星廠牌行動電話壹支（含門號○○○○○○○○○○號SIM 卡壹枚）、磅秤壹台、分裝袋壹包及刮勺壹支均沒收。未扣案之犯罪所得新臺幣壹仟元沒收，於全部或一部不能沒收或不宜執行沒收時，追徵其價額。 即如起訴書附表編號1 所示部分  4 蔡仙寶 蔡仙寶以通訊軟體「facebook」，於右揭時間，與盧志明於通訊軟體「facebook」上暱稱「盧力尚」之帳號聯絡，蔡仙寶向盧志明表示欲購買第二級毒品甲基安非他命，雙方約定在屏東縣九如鄉九如路3 段土地公廟前見面，盧志明於109 年10月12日9 時30分許在該處交付第二級毒品甲基安非他命1 包予蔡仙寶，蔡仙寶並交付價金1,000 元予盧志明。 109 年10月12日8 時42分、109年10月12日9 時7 分。 盧志明販賣第二級毒品，累犯，處有期徒刑伍年參月。扣案之三星廠牌行動電話壹支（含門號○○○○○○○○○○號SIM 卡壹枚）、磅秤壹台、分裝袋壹包及刮勺壹支均沒收。未扣案之犯罪所得新臺幣壹仟元沒收，於全部或一部不能沒收或不宜執行沒收時，追徵其價額。 即如起訴書附表編號1 所示部分  5 曾冬文 曾冬文以其所持用之門號0000000000號行動電話，於右揭時間，與盧志明所持用之門號0000000000號行動電話聯絡，曾冬文向盧志明表示欲購買第二級毒品甲基安非他命，雙方約定在屏東縣九如鄉丁仔寮橋旁見面，盧志明於109 年10月23日16時25分許在該處交付第二級毒品甲基安非他命1 包予曾冬文，曾冬文並交付價金1,000 元予盧志明。 109 年10月23日16時25分。 盧志明販賣第二級毒品，累犯，處有期徒刑伍年參月。扣案之三星廠牌行動電話壹支（含門號○○○○○○○○○○號SIM 卡壹枚）、磅秤壹台、分裝袋壹包及刮勺壹支均沒收。未扣案之犯罪所得新臺幣壹仟元沒收，於全部或一部不能沒收或不宜執行沒收時，追徵其價額。 即如起訴書附表編號5 所示部分  6 曾冬文 曾冬文以其所持用之門號0000000000號行動電話，於右揭時間①，與盧志明所持用之門號0000000000號行動電話聯絡，曾冬文向盧志明表示欲購買第二級毒品甲基安非他命，雙方約定在屏東縣九如鄉丁仔寮橋旁見面，盧志明於109 年11月7 日10時38分許在該處交付第二級毒品甲基安非他命1 包予曾冬文，曾冬文並交付價金2,500 元予盧志明；嗣因上開毒品數量不足，曾冬文復又於右揭時間②，以其所持用之前揭行動電話，與盧志明所持用之上開行動電話聯絡，雙方約定在屏東縣九如鄉丁仔寮橋旁見面，盧志明復於同日17時4 分許在該處交付第二級毒品甲基安非他命1包予曾冬文，曾冬文並交付價金1,000 元予盧志明，共計購買3,500元 。 ①109 年11月7日10時38分 ②109 年11月7日17時4 分 盧志明販賣第二級毒品，累犯，處有期徒刑伍年陸月。扣案之三星廠牌行動電話壹支（含門號○○○○○○○○○○號SIM 卡壹枚）、磅秤壹台、分裝袋壹包及刮勺壹支均沒收。未扣案之犯罪所得新臺幣參仟伍佰元沒收，於全部或一部不能沒收或不宜執行沒收時，追徵其價額。 即如起訴書附表編號6 所示部分  7 曾冬文 曾冬文以其所持用之門號0000000000號行動電話，於右揭時間，與盧志明所持用之門號0000000000號行動電話聯絡，曾冬文向盧志明表示欲購買第二級毒品甲基安非他命，雙方約定在屏東縣九如鄉丁仔寮橋旁見面，盧志明於109 年11月9 日17時13分許在該處交付第二級毒品甲基安非他命1 包予曾冬文，曾冬文並交付價金1,000 元予盧志明。 109 年11月9 日17時13分。 盧志明販賣第二級毒品，累犯，處有期徒刑伍年參月。扣案之三星廠牌行動電話壹支（含門號○○○○○○○○○○號SIM 卡壹枚）、磅秤壹台、分裝袋壹包及刮勺壹支均沒收。未扣案之犯罪所得新臺幣壹仟元沒收，於全部或一部不能沒收或不宜執行沒收時，追徵其價額。 即如起訴書附表編號7 所示部分  8 曾冬文 曾冬文以其所持用之門號0000000000號行動電話，於右揭時間，與盧志明所持用之門號0000000000號行動電話聯絡，曾冬文向盧志明表示欲購買第二級毒品甲基安非他命，雙方約定在屏東縣九如鄉丁仔寮橋旁見面，盧志明於109 年12月2 日15時42分許在該處交付第二級毒品甲基安非他命1 包予曾冬文，曾冬文並交付價金500 元（起訴書誤載為1,000元，業經公訴檢察官當庭更正）予盧志明。 109 年12月2 日15時42分。 盧志明販賣第二級毒品，累犯，處有期徒刑伍年貳月。扣案之三星廠牌行動電話壹支（含門號○○○○○○○○○○號SIM 卡壹枚）、磅秤壹台、分裝袋壹包及刮勺壹支均沒收。未扣案之犯罪所得新臺幣伍佰元沒收，於全部或一部不能沒收或不宜執行沒收時，追徵其價額。 即如起訴書附表編號8 所示部分  9 曾冬文 曾冬文以其所持用之門號0000000000號行動電話，於右揭時間，與盧志明所持用之門號0000000000號行動電話聯絡，曾冬文向盧志明表示欲購買第二級毒品甲基安非他命，雙方約定在屏東縣九如鄉丁仔寮橋旁見面，盧志明於109 年12月17日13時55分許在該處交付第二級毒品甲基安非他命1 包予曾冬文，曾冬文並交付價金1,000 元予盧志明。 109 年12月17日13時42分、同日13時55分。 盧志明販賣第二級毒品，累犯，處有期徒刑伍年參月。扣案之三星廠牌行動電話壹支（含門號○○○○○○○○○○號SIM 卡壹枚）、磅秤壹台、分裝袋壹包及刮勺壹支均沒收。未扣案之犯罪所得新臺幣壹仟元沒收，於全部或一部不能沒收或不宜執行沒收時，追徵其價額。 即如起訴書附表編號9 所示部分  10 潘昱嘉 潘昱嘉以通訊軟體「LINE」，於右揭時間，與盧志明於通訊軟體「LINE」上暱稱「嘛魯啊」之帳號聯絡（使用不詳行動電話），潘昱嘉向盧志明表示欲購買第二級毒品甲基安非他命，雙方約定在屏東縣里港鄉三羊羊肉爐附近某豬寮見面，盧志明於110 年1月30日19時許在該處交付第二級毒品甲基安非他命1 包予潘昱嘉，潘昱嘉並交付價金1,000 元予盧志明。 110 年1 月30日0 時14分、同日13時58分、同日14時、同日15時13分、同日15時32分、同日16時1 分、同日16時14分、同日16時22分、同日17時13分、同日17時14分、同日17時17分。 盧志明販賣第二級毒品，累犯，處有期徒刑伍年參月。未扣案之不詳行動電話壹支及犯罪所得新臺幣壹仟元均沒收，於全部或一部不能沒收或不宜執行沒收時，均追徵其價額。 即如110 年度偵字第5566號追加起訴書（下稱追加起訴書）附表編號1 所示部分  11 潘昱嘉 潘昱嘉以通訊軟體「LINE」，於右揭時間，與盧志明於通訊軟體「LINE」上暱稱「嘛魯啊」之帳號聯絡（使用不詳行動電話），潘昱嘉向盧志明表示欲購買第二級毒品甲基安非他命，雙方約定在盧志明位於屏東縣○○鄉○○段000 地號農舍之住處見面，盧志明於110 年2 月4 日18時49分許在該處交付第二級毒品甲基安非他命1 包予潘昱嘉，潘昱嘉並交付價金1,000 元予盧志明。 110 年2 月3 日18時34分、同日18時35分、翌日（4 日）9 時41分、4 日17時2分、4 日18時14分、4 日18時40分。 盧志明販賣第二級毒品，累犯，處有期徒刑伍年參月。未扣案之不詳行動電話壹支及犯罪所得新臺幣壹仟元均沒收，於全部或一部不能沒收或不宜執行沒收時，均追徵其價額。 即如追加起訴書附表編號2所示部分  12 潘昱嘉 潘昱嘉以通訊軟體「LINE」，於右揭時間，與盧志明於通訊軟體「LINE」上暱稱「嘛魯啊」之帳號聯絡（使用不詳行動電話），潘昱嘉向盧志明表示欲購買第二級毒品甲基安非他命，雙方約定在盧志明位於屏東縣○○鄉○○段000 地號農舍之住處見面，盧志明於110 年2 月5 日20時43分許在該處交付第二級毒品甲基安非他命1 包予潘昱嘉，潘昱嘉並交付價金1,000 元予盧志明。 110 年2 月5 日17時27分、同日17時28分、同日17時59分、同日18時12分、同日19時23分、同日20時38分。 盧志明販賣第二級毒品，累犯，處有期徒刑伍年參月。未扣案之不詳行動電話壹支及犯罪所得新臺幣壹仟元均沒收，於全部或一部不能沒收或不宜執行沒收時，均追徵其價額。 即如追加起訴書附表編號3所示部分  13 潘昱嘉 潘昱嘉以通訊軟體「LINE」，於右揭時間，與盧志明於通訊軟體「LINE」上暱稱「嘛魯啊」之帳號聯絡（使用不詳行動電話），潘昱嘉向盧志明表示欲購買第二級毒品甲基安非他命，雙方約定在盧志明位於屏東縣○○鄉○○段000 地號農舍之住處見面，盧志明於110 年2 月7 日18時18分許在該處交付第二級毒品甲基安非他命1 包予潘昱嘉，潘昱嘉並交付價金1,000 元予盧志明。 110 年2 月7 日11時50分、同日11時53分、同日12時21分、同日13時38分、同日15時15分、同日16時25分、同日16時48分、同日18時2 分、同日18時14分、同日18時18分。 盧志明販賣第二級毒品，累犯，處有期徒刑伍年參月。未扣案之不詳行動電話壹支及犯罪所得新臺幣壹仟元均沒收，於全部或一部不能沒收或不宜執行沒收時，均追徵其價額。 即如追加起訴書附表編號4所示部分  14 潘昱嘉 潘昱嘉以通訊軟體「LINE」，於右揭時間，與盧志明於通訊軟體「LINE」上暱稱「嘛魯啊」之帳號聯絡（使用不詳行動電話），潘昱嘉向盧志明表示欲購買第二級毒品甲基安非他命，雙方約定在盧志明位於屏東縣○○鄉○○段000 地號農舍之住處見面，盧志明於110 年2 月8 日17時43分許在該處交付第二級毒品甲基安非他命1 包予潘昱嘉，潘昱嘉並交付價金1,000 元予盧志明。 110 年2 月8 日15時10分、同日16時28分、同日16時29分、同日17時3 分、同日17時42分。 盧志明販賣第二級毒品，累犯，處有期徒刑伍年參月。未扣案之不詳行動電話壹支及犯罪所得新臺幣壹仟元均沒收，於全部或一部不能沒收或不宜執行沒收時，均追徵其價額。 即如追加起訴書附表編號5所示部分  15 潘昱嘉 潘昱嘉以通訊軟體「LINE」，於右揭時間，與盧志明於通訊軟體「LINE」上暱稱「嘛魯啊」之帳號聯絡（使用不詳行動電話），潘昱嘉向盧志明表示欲購買第二級毒品甲基安非他命，雙方約定在盧志明位於屏東縣○○鄉○○段000 地號農舍之住處見面，盧志明於110 年2 月9 日15時30分許在該處交付第二級毒品甲基安非他命1 包予潘昱嘉，潘昱嘉並交付價金1,000 元予盧志明。 110 年2 月9 日14時5 分、同日14時6 分、同日15時16分、同日15時26分。 盧志明販賣第二級毒品，累犯，處有期徒刑伍年參月。未扣案之不詳行動電話壹支及犯罪所得新臺幣壹仟元均沒收，於全部或一部不能沒收或不宜執行沒收時，均追徵其價額。 即如追加起訴書附表編號6所示部分  16 潘昱嘉 潘昱嘉以通訊軟體「LINE」，於右揭時間，與盧志明於通訊軟體「LINE」上暱稱「嘛魯啊」之帳號聯絡（使用不詳行動電話），潘昱嘉向盧志明表示欲購買第二級毒品甲基安非他命，待潘昱嘉先購買價值500 元之遊戲點數500 點，並將點數序號、密碼告知盧志明後，雙方即於盧志明位於屏東縣○○鄉○○段000 地號農舍之住處見面，盧志明於110年2 月11日15時41分許在該處交付第二級毒品甲基安非他命1 包予潘昱嘉，潘昱嘉另交付價金500 元予盧志明，共收取相當1,000元對價。 110 年2 月11日13時28分、同日14時24分、同日14時28分、同日14時51分、同日14時52分。 盧志明販賣第二級毒品，累犯，處有期徒刑伍年參月。未扣案之不詳行動電話壹支及犯罪所得新臺幣伍佰元暨遊戲點數伍佰點均沒收，於全部或一部不能沒收或不宜執行沒收時，均追徵其價額。 即如追加起訴書附表編號7所示部分  17 潘昱嘉 潘昱嘉以通訊軟體「LINE」，於右揭時間，與盧志明於通訊軟體「LINE」上暱稱「嘛魯啊」之帳號聯絡（使用不詳行動電話），潘昱嘉向盧志明表示欲購買第二級毒品甲基安非他命，待潘昱嘉先購買價值500 元之遊戲點數500 點，並將點數序號、密碼告知盧志明後，雙方即於盧志明位於屏東縣○○鄉○○段000 地號農舍之住處見面，盧志明於110年2 月13日17時50分許在該處交付第二級毒品甲基安非他命1 包予潘昱嘉，潘昱嘉另交付價金500 元予盧志明，共收取相當1,000元對價。 110 年2 月13日8 時16分、同日8 時23分、同日15時31分、同日15時32分、同日15時33分、同日15時35分、同日17時24分、同日17時32分、同日17時47分。 盧志明販賣第二級毒品，累犯，處有期徒刑伍年參月。未扣案之不詳行動電話壹支及犯罪所得新臺幣伍佰元暨遊戲點數伍佰點均沒收，於全部或一部不能沒收或不宜執行沒收時，均追徵其價額。 即如起訴書附表編號10所示部分  18 潘昱嘉 潘昱嘉以通訊軟體「LINE」，於右揭時間，與盧志明於通訊軟體「LINE」上暱稱「嘛魯啊」之帳號聯絡（使用不詳行動電話），潘昱嘉向盧志明表示欲購買第二級毒品甲基安非他命，雙方約定在屏東縣屏東市海豐地區金城街附近土地公廟見面，盧志明於110 年2 月23日20時5 分許在該處交付第二級毒品甲基安非他命1 包予潘昱嘉，潘昱嘉並交付價金1,000 元予盧志明。 110 年2 月23日16時44分、同日18時、同日18時14分、同日18時35分、同日18時48分、同日18時53分、同日19時56分。 盧志明販賣第二級毒品，累犯，處有期徒刑伍年參月。未扣案之不詳行動電話壹支及犯罪所得新臺幣壹仟元均沒收，於全部或一部不能沒收或不宜執行沒收時，均追徵其價額。 即如追加起訴書附表編號8所示部分  19 潘昱嘉 潘昱嘉以通訊軟體「LINE」，於右揭時間，與盧志明於通訊軟體「LINE」上暱稱「嘛魯啊」之帳號聯絡（使用不詳行動電話），潘昱嘉向盧志明表示欲購買第二級毒品甲基安非他命，雙方約定在盧志明位於於屏東縣○○鄉○○段000 地號農舍之住處見面，盧志明於110 年2 月24日18時57分至同日19時間之某時許在該處交付第二級毒品甲基安非他命1包予潘昱嘉，潘昱嘉並交付價值1,000 元之遊戲點數予盧志明。 110 年2 月24日11時32分、同日15時57分、同日15時58分、同日18時06分、同日18時34分、同日18時35分、同日18時55分、同日18時57分。 盧志明販賣第二級毒品，累犯，處有期徒刑伍年參月。未扣案之不詳行動電話壹支及犯罪所得價值新臺幣壹仟元之遊戲點數均沒收，於全部或一部不能沒收或不宜執行沒收時，均追徵其價額。 即如起訴書附表編號11所示部分 


附錄本判決論罪科刑法條：
毒品危害防制條例第4條第2項
製造、運輸、販賣第二級毒品者，處無期徒刑或10年以上有期徒
刑，得併科新臺幣1千5百萬元以下罰金。